Bernardo Machuca

Software Engineer

+569 5131 3658

Santiago, Chile

Bernardo.machuca@gmail.com

PERFIL

Software engineer con cinco años de experiencia en el desarrollo de aplicaciones. He participado en el ciclo completo del desarrollo de un software, colaborando en el análisis, diseño, implementación y mantención. Teniendo siempre en mente la escalabilidad y buenas prácticas.

Frontend: Angular, React, Typescript, SASS

HABILIDADES

Backend: Spring boot, Ruby on Rails, Nodejs, Postgres, MongoDB

Infraestructura: AWS, ec2, RDS, DocumentDB

Metodología: Scrum

EXPERIENCIA PROFESIONAL

ProPlanner

Software Engineer | 2018 - 2023

Desarrollo e implementación de gráficas en módulo de analíticas, mejora de performance en procesamiento de datos de gran valor para clientes (disminución de un 85% el tiempo de carga). Optimización en modelo de datos y query's recurrentes. Dirigí un pequeño grupo de tres personas para resolución de contingencias. Diseñé e implemente un GitFlow acorde a la realidad empresa. Creación de modulos nuevos y mantención de modulos existentes. Resolución de contingencias

Viajes el corte inglés Desarrollador Web | 2016 - 2018

Desarrollo y mantenimiento de la web de campañas de viajes con javascript vanilla. Modernización de la web principal existente.

Mantenimiento y nuevas funciones en plataforma cms propietaria

Prometheus

Desarrollador de software | 2012 - 2015

Desarrollo de software para tecnología deportiva utilizando C#

EDUCACIÓN

Analista de sistemas

Universidad Ucinf | 2009 - 2011

Técnico en Telecomunicaciones

Colegio Cardenal Raúl Silva | 2008

IDIOMAS

Español: Nativo **Inglés:** Intermedio